【裁判字號】    99,交上易,219
【裁判日期】    990812
【裁判案由】    公共危險
【裁判全文】
臺灣高等法院刑事判決               99年度交上易字第219號
上  訴  人
即  被  告  甲○○
上列上訴人即被告因公共危險案件，不服臺灣臺北地方法院99年
度交易字第257號，中華民國99年6月14日第一審判決（起訴案號
：臺灣臺北地方法院檢察署99年度偵字第7430號），提起上訴，
本院判決如下：
    主  文
上訴駁回。
    理  由
一、按不服地方法院之第一審判決而上訴者，應向管轄第二審之
    高等法院為之；上訴書狀應敘述具體理由；上訴書狀未敘述
    上訴理由者，應於上訴期間屆滿後20日內補提理由書於原審
    法院，逾期未補提者，原審法院應定期間先命補正；第二審
    法院認為上訴書狀未敘述理由或上訴有第362 條前段之情形
    者，應以判決駁回之，但其情形可以補正而未經原審法院命
    其補正者，審判長應定期間先命補正，刑事訴訟法第361 條
    、第367 條分別定有明文。所謂不服第一審判決之具體理由
    ，必係依據卷內既有訴訟資料或提出新事證，指摘或表明第
    一審判決有何採證認事、用法或量刑等足以影響判決本旨之
    不當或違法，而構成應予撤銷之具體事由，始克當之（例如
    ：依憑證據法則具體指出所採證據何以不具證據能力，或依
    憑卷證資料，明確指出所為證據證明力之判斷如何違背經驗
    、論理法則）；倘僅泛言原判決認定事實錯誤、違背法令、
    量刑失之過重或輕縱，而未依上揭意旨指出具體事由，或形
    式上雖已指出具體事由，然該事由縱使屬實，亦不足以認為
    原判決有何不當或違法者（例如：對不具有調查必要性之證
    據，法院未依聲請調查亦未說明理由，或援用證據不當，但
    除去該證據仍應為同一事實認定），皆難謂係具體理由，俾
    與第二審上訴制度旨在請求第二審法院撤銷、變更第一審不
    當或違法之判決，以實現個案救濟之立法目的相契合，並節
    制濫行上訴（最高法院97年度台上字第892 號判決參照）。
    是以上訴人之上訴書狀或補提之上訴理由書，雖有敘述上訴
    理由，惟未具體敘述第一審判決有何違法或不當之情形，即
    與未敘述具體理由無異，其所為之上訴即不符合法定要件。
二、又刑事審判旨在實現刑罰權之分配的正義，故法院對於有罪
    被告之科刑，應符合罪刑相當之原則，使輕重得宜，罰當其
    罪，以契合社會之法律感情，此所以刑法第57條明定科刑時
    應審酌一切情狀，尤應注意該條所列10款事項以為科刑輕重
    之標準，俾使法院就個案之量刑，能斟酌至當。而「量刑輕
    重係屬事實審法院得依職權自由裁量之事項，苟已斟酌刑法
    第57條各款所列情狀而未逾越法定刑度，不得遽指為違法」
    （最高法院72年度台上字第6696號判例參照）。
三、經查：本件上訴人即被告甲○○經原審審理結果，認其前於
    民國91、95年間兩度因酒後駕車案件，經原審法院分別判處
    罰金銀元23,000元（即新臺幣69,000元）、新臺幣85,000元
    確定（不構成累犯），猶不知悔改，又於99年3 月2 日凌晨
    2 時許，在臺北市○○區○○路某處，飲用啤酒約二瓶後，
    已達不能安全駕駛動力交通工具之程度，仍逞能於當日凌晨
    騎乘其所有車牌號碼JWL－826號普通重型機車欲返家，而於
    當日凌晨2 時41分許，在臺北市○○區○○路258 巷10弄口
    ，為警攔檢並對其實施酒測，測得其呼氣酒精濃度達每公升
    0.63毫克（MG/L）等事實，業經被告於警詢、偵查及原審審
    理時坦承不諱（見偵查卷第8 、33頁，原審卷第9 頁背面）
    ，復有酒精測定紀錄表、車籍作業系統查詢認可資料、舉發
    違反道路交通管理事件通知單等在卷可稽（偵查卷第10、11
    、19頁）。而被告為警查獲前有駕駛判斷力欠佳、車輛行徑
    偏離常軌顯無法正常操控之情況，查獲後測得之呼氣酒精濃
    度達每公升0.63毫克，且查獲過程中有多話之情事，復未能
    通過直線步行迴轉及畫圓之身心平衡檢測，此觀諸卷附刑法
    第185條之3案件測試觀察紀錄表甚明，依行政院國軍退除役
    官兵輔導委員會台北榮民總醫院88年8 月5 日（88）北總內
    字第026868號函文所示，被告確已合於刑法第185條之3規定
    「不能安全駕駛動力交通工具」之犯罪構成要件，足認其自
    白具任意性且與事實相符，應堪採信。原審法院因認被告係
    犯刑法第185條之3之醉態駕駛罪，同時審酌被告酒後注意力
    降低，已達不能安全駕駛動力交通工具之程度，仍逞能駕車
    ，危及道路交通安全，且乏尊重其他用路人生命財產安全之
    觀念，然此次犯後坦承犯行，態度尚可，別無其他酒駕以外
    前案紀錄之素行，暨其生活狀況、智識程度（專科畢業）、
    酒測值高低等一切情狀，量處有期徒刑五月，並諭知易科罰
    金之折算標準，論罪科刑顯已斟酌刑法第57條各款所列情狀
    而未逾越法定刑度，量刑亦難認有失衡之處，自不得遽指為
    違法。至被告上訴理由辯稱無力負擔高額罰金，且身為獨子
    ，家中尚有年邁高堂待養，是否得有其他替代方案，或准予
    分期繳付罰金云云，並未依據卷內既有訴訟資料或提出新事
    證，具體指摘或表明第一審判決有何採證、認事用法或量刑
    等足以影響判決本旨之不當或違法，而構成應予撤銷之具體
    事由。依諸上開說明，本件上訴顯無具體理由而不合法定程
    式，應予駁回，並不經言詞辯論為之。另上訴意旨所稱縱令
    屬實而其情堪憫，亦無法解免被告犯罪之成立；又得否准予
    分期付款，係執行檢察官之職權，本院無從加以審酌，附此
    敘明。
四、據上論斷，應依刑事訴訟法第367 條前段、第372 條，判決
    如主文。
中    華    民    國    99    年    8     月    12    日
                  刑事第四庭  審判長法  官  陳筱珮
                                    法  官  陳玉雲
                                    法  官  邱滋杉
以上正本證明與原本無異。
不得上訴。
                                    書記官  劉貞達
中    華    民    國    99    年    8     月    12    日

司法院資訊處製作；財團法人民間司法改革基金會備份。
